【裁判字號】    95,易,1486
【裁判日期】    950912
【裁判案由】    竊盜
【裁判全文】
臺灣臺中地方法院刑事判決  95年度易字第1486號
公  訴  人  臺灣臺中地方法院檢察署檢察官
被      告  甲○○
                    （現於臺灣臺中看守所羈押中）
上列被告因竊盜案件，經檢察官提起公訴（九十五年度偵字第九
三○五號），被告於本院受命法官行準備程序時，對於犯罪事實
為有罪之陳述，經本院合議庭裁定由受命法官獨任適用簡式審判
程序，判決如下：
    主    文
甲○○攜帶兇器竊盜，累犯，處有期徒刑捌月。
扣案鋸子壹把、自製長鐮刀壹把、紅色膠帶參捲，均沒收。
    犯罪事實
一、甲○○前分別因竊盜、違反毒品危害防制條例及商業會計法
    等案件，先後經本院以九十年度易字第二七三○號判處有期
    徒刑一年、以九十一年度訴字第二二六號判處有期徒刑八月
    、十月及以九十二年度訴字第五五三號判處有期徒刑六月確
    定，嗣經定其應執行刑為有期徒刑二年九月，而於民國九十
    四年六月一日縮刑期滿執行完畢。惟仍不知悔改，復意圖為
    自己不法之所有，於九十五年四月十六日中午十二時許，進
    入坐落臺中縣東勢鎮○○里○○○段二八地號為乙○○所有
    之檳榔園內，持客觀上足以為兇器之鋸子及自製之長柄鐮刀
    各一把，將仍生長於檳榔樹上之檳榔割下後，據為己有，以
    此竊得乙○○所有之檳榔五百粒。嗣於甲○○正欲繼續竊取
    乙○○之其他檳榔時，為乙○○發現而報警查獲，並扣得其
    所有之鋸子、自製長柄鐮刀各一把、紅色膠帶三捲。
二、案經臺中縣警察局東勢分局報告臺灣臺中地方法院檢察署檢
    察官偵查起訴。
    理    由
一、上揭犯罪事實，業經被告甲○○於本院審理時及偵查中均坦
    承不諱，核與被害人乙○○於警詢中所述相符，復有鋸子、
    自製長柄鐮刀各一把、紅色膠帶三捲扣案及贓物認領保管單
    、現場圖、現場照片六張附卷可稽，足認被告上開自白與事
    實相符。因而認本件事證明確，被告竊盜犯行，應堪認定。
二、被告甲○○行為後，刑法及刑法施行法業於九十四年二月二
    日經總統以華總一義字第０九四０００一四九０一號令修正
    公布，並於九十五年七月一日施行。按行為後法律有變更者
    ，適用行為時之法律，但行為後之法律有利於行為人者，適
    用最有利於行為人之法律，現行刑法第二條第一項定有明文
    。此條規定乃與刑法第一條罪刑法定主義契合，而貫徹法律
    禁止溯及既往原則，係規範行為後法律變更所生新舊法律比
    較適用之準據法，是刑法第二條本身雖經修正，但刑法第二
    條既屬適用法律之準據法，本身尚無比較新舊法之問題，應
    一律適用裁判時之現行刑法第二條規定以決定適用之刑罰法
    律，先予辨明。又以本次刑法修正之比較新舊法，應就罪刑
    有關之共犯、未遂犯、想像競合犯、牽連犯、連續犯、結合
    犯，以及累犯加重、自首減輕暨其他法定加減原因（如身分
    加減）與加減例等一切情形，本於統一性及整體性原則，綜
    其全部罪刑之結果而為比較，亦有最高法院九十五年度第八
    次刑事庭會議決議可資參照。是按：被告甲○○為時，刑法
    第四十七條累犯原規定：受有期徒刑之執行完畢或受無期徒
    刑或有期徒刑一部之執行而赦免後，五年以內再犯有期徒刑
    以上之罪者，為累犯，加重本刑至二分之一。」，修正後之
    刑法第四十七條規定則為：「受徒刑之執行完畢，或一部之
    執行而赦免後，五年以內故意再犯有期徒刑以上之罪者，為
    累犯，加重本刑至二分之一。第九十八條第二項關於因強制
    工作而免其刑之執行者，於受強制工作處分之執行完畢或一
    部之執行而免除後，五年以內故意再犯有期徒刑以上之罪者
    ，以累犯論。」。本件被告所犯係屬故意犯罪，是不論依新
    法或舊法均構成累犯，則修正前刑法關於累犯之規定，對被
    告亦無不利之情形。是以，綜合上述各條文修正前、後之比
    較，揆諸前揭最高法院決議及修正後刑法第二條第一項前段
    、但書規定之「從舊從輕」原則，被告於本件係先受有期徒
    刑執行完畢，五年內故意再犯本件有期徒刑以上之罪之情形
    ，修正前後規定均認應構成累犯，且咸應加重本刑至二分之
    一，並無歧異之處，綜合全部罪刑之比較，自應一體適用被
    告行為時之法律，即修正前刑法之相關規定，予以論處。
三、按刑法之加重竊盜罪所謂之攜帶兇器，以客觀上具有隨時可
    能用以行兇之危險性為已足，至於竊盜犯主觀上有無以之行
    兇或反抗之意思，則非所問，本件被告甲○○為前開竊盜犯
    行，係攜帶質地堅硬，可供兇器使用，客觀上足致他人生命
    、身體、安全發生危害之鋸子及自製長鐮刀各一把，是核被
    告所為，係犯刑法第三百二十一條第一項第三款之攜帶兇器
    竊盜罪。另被告有前揭犯罪事實欄所載經有期徒刑宣告及執
    行完畢之情形，有臺灣高等法院被告前案紀錄表可查，被告
    於有期徒刑執行完畢後，五年以內再犯本件有期徒刑以上之
    罪，為累犯，應依修正前刑法第四十七條之規定加重其刑。
    爰審酌被告犯罪之動機、目的均僅為貪圖不法利益、犯罪之
    手段，被告所竊物品價值之犯罪所生危害，兼衡酌其犯後對
    案情供認無隱，尚見悔意之犯罪後態度暨被害人已將被竊物
    品領回，有前開贓物認領保管單一紙在卷可佐等一切情狀，
    量處如主文所示之刑。
四、另扣案之鋸子、自製長柄鐮刀各一把、紅色膠帶三捲，為被
    告甲○○所有，且係供其為前揭竊盜犯行所用之物，業據被
    告供陳明確，應依刑法第三十八條第一項第二款之規定予以
    宣告沒收（被告行為後，刑法第三十八條規定業經修正公布
    施行，修正前、後之同條條文，對於供犯罪所用之物以屬於
    犯罪行為人為限應予沒收之要件並未變更，而本次修正，處
    刑條文並未修正，亦即行為時與裁判時之主刑條文並無不同
    ，則依從刑，係附屬於主刑，不生比較輕重問題，本件即應
    適用修正後之刑法第三十八條規定為沒收之依據，最高法院
    二十四年上字第五二九二號判例要旨參考）。
據上論斷，應依刑事訴訟法第二百七十三條之一第一項、第二百
九十九條第一項前段，刑法第二條第一項前段、第三百二十一條
第一項第三款、第三十八條第一項第二款，修正前刑法第四十七
條，判決如主文。
本案經檢察官郭景東到庭執行職務。
中    華    民    國    95    年    9     月    12    日
                刑事第七庭  法  官  張清洲
以上正本證明與原本無異。
如不服本判決，應於送達後十日內向本院提出上訴狀（須附繕本
），上訴於臺灣高等法院臺中分院。
                            書記官  沈筱玲
中    華    民    國    95    年    9     月    13    日
附錄論罪科刑法條
刑法第三百二十一條第一項第三款
犯竊盜罪而有左列情形之一者，處六月以上五年以下有期徒刑：
三、攜帶兇器而犯之者。


司法院資訊處製作；財團法人民間司法改革基金會備份。
